【裁判字號】    91,訴,3006
【裁判日期】    920121
【裁判案由】    違反電信法等
【裁判全文】
臺灣臺中地方法院刑事判決                        九十一年度訴字第三六號
    公  訴  人  臺灣臺中地方法院檢察署檢察官
    被      告  甲○○  女  三.
右列被告因違反電信法等案件，經檢察官提起公訴（九十一年度偵字第二三三五八號
），本院判決如左：
    主  文
甲○○連續意圖為自己不法之利益，以無線方式，盜用他人電信設備通信，處有期徒
刑月，如易科罰金，以佰元折算壹日，緩刑貳年。未經扣案之搭配門號０九一八
─五二三九四二號使用之行動電話壹具，沒收。
    事  實
一、甲○○於民國九十一年六月十八日某時，在其位於臺中縣豐原市○○街開設之早
    餐店內，明知某姓名年籍不詳之客人拾獲後交付之ＳＩＭ卡一張係他人遺失之物
    （係丙○○申請交予乙○○使用之行動電話門號０九一八─五二三九四二號ＳＩ
    Ｍ卡，於九十一年六月中旬在臺中縣豐原市某處遺失），竟意圖為自己不法之所
    有，予以侵占入己，供己通話使用。甲○○復明知前開行動電話門號之ＳＩＭ卡
    係他人所有，未經授權或同意，不得使用通信，竟基於盜用他人無線電信設備通
    話以獲得免繳電信通話費用利益之概括犯意，將前開ＳＩＭ卡插入其所有之行動
    電話手機內，自九十一年六月十八日起至九十一年六月二十四日止，以前開行動
    電話門號撥號，啟動ＳＩＭ卡內含屬電腦電磁紀錄之電子序號及內碼，向臺灣大
    哥大股份有限公司傳送無線電磁訊號，隱瞞其非合法使用人之事實，連續多次以
    無線方式盜用該行動電話門號與其丈夫持用之電話號碼Ｏ九一Ｏ─三一六一五二
    號及持用Ｚ000000000等電話號碼之友人通話計五十次，使臺灣大哥大
    股份有限公司設於臺灣省境內之各基地台之電腦網路交換系統陷於錯誤，誤以為
    是合法申請使用者之行動電話所撥打，予以接收通信，而提供通信服務，藉以取
    得使用行動電話通信免付費之不法利益，共計取得新臺幣（以下同）九千五百四
    十一元之不法利益。嗣因丙○○於九十一年九月初，接獲臺灣大哥大股份有限公
    司催繳帳單，報警查緝，始循線獲悉上情。
二、案經內政部警政署電信警察隊第二中隊報請臺灣臺中地方法院檢察署檢察官偵查
    起訴。
    理  由
一、訊據被告甲○○坦承有盜用該ＳＩＭ卡撥號之事實，但矢口否認有侵占遺失物之
    犯行，辯稱：該ＳＩＭ卡是伊店內客人拿給伊，叫伊打打看，伊因一時貪念才會
    盜打，並不知道是他人遺失之物，電信警察與伊聯絡隔天，伊就將所撥打之通話
    費用繳清云云。經查：被告對於收受某姓名、年籍不詳之客人所交付之前開ＳＩ
    Ｍ卡並連續持以撥打通話使用，通話費用合計九千五百四十一元等情坦認不諱，
    核與被害人丙○○、乙○○指述情節相符，並有臺灣大哥大公司之繳費單、通話
    明細單各一份在卷可稽；次查，被告於警詢中業已坦稱該ＳＩＭ卡是伊早餐店內
    某位客人撿到交給伊等語，參以被告明知該ＳＩＭ卡之來歷不明，且自九十一年
    六月十八日至同年月二十四日止使用前開行動電話門號期間不長，其通話費用卻
    高達九千五百四十一元，足認其收受時即明知該ＳＩＭ卡係他人遺失之物，其收
    受後進而使用，其將該ＳＩＭ卡據為己有予以侵占之意圖甚為顯然。是被告辯稱
    不知情係他人遺失之物云云，顯係避重就輕之詞，尚難採信。本件事證已臻明確
    ，被告之犯行堪以認定。
二、按電信法第五十六條第一項之罪，以意圖為自己或第三人不法之利益，使用有線
    、無線或其他電磁方式，盜接或盜用他人電信設備通信者為要件，該罪之處罰詐
    得免繳電信通信費用之不法利益規定，乃刑法詐欺得利罪之特別法，依特別法優
    於普通法之原則，自毋庸再論以刑法詐欺得利罪，最高法院八十八年一月十九日
    八十八年度第一次刑事庭會議紀錄決議及最高法院八十八年度台非字第四十三號
    判決意旨參照。核被告甲○○所為，係犯刑法第三百三十七條之侵占遺失物罪及
    電信法第五十六條第一項之以無線方式盜用他人電信設備通信罪。被告連續多次
    盜用他人電信設備通信之犯行，時間緊接，所犯為罪構成要件相同之罪名，顯係
    基於概括犯意反覆為之，為連續犯，應依刑法第五十六條之規定論以一罪，並加
    重其刑。又被告所犯侵占遺失物罪與連續以無線方式盜用他人電信設備通信罪二
    者間，有方法目的之牽連關係，為牽連犯，應依刑法第五十五條之規定，從一重
    之連續以無線方式盜用他人電信設備通信罪處斷。爰審酌被告貪圖不法利益，以
    致觸犯刑典，其盜打他人行動電話通信費用高達九千五百四十一元，惟現已清償
    通話費用等一切情狀，量處如主文所示之刑，並諭知易科罰金之折算標準。末查
    被告前未曾受有期徒刑以上刑之宣告，有臺灣高等法院被告全國前案紀錄表在卷
    可查，被告犯罪後頗具悔意，其經此教訓，當知警惕而無再犯之虞，本院綜核各
    情，所宣告之刑，認以暫不執行為適當，併予宣告緩刑二年，以啟自新。
三、未經扣案之行動電話一具，係被告甲○○供搭配其所侵占之行動電話門號０九一
    八─五二三九四二號ＳＩＭ卡以供盜用他人電信設備通信使用，不問屬於被告與
    否，爰依電信法第六十條之規定，併予諭知沒收。
據上論斷，應依刑事訴訟法第二百九十九條第一項前段，電信法第五十六條第一項、
第六十條，刑法第十一條前段、第五十六條、第三百三十七條、第五十五條、第四十
一條第一項前段、第七十四條第一款，罰金罰鍰提高標準條例第一條前段、第二條，
判決如主文。
中      華      民      國    九十二    年      一      月    二十一    日
                                        法  官  陳 慧 珊
右正本證明與原本無異。
如不服本判決，應於送達後十日內向本院提出上訴狀（須附繕本），上訴於臺灣高等
法院臺中分院。
                                        書記官
中      華      民      國    九十二    年      一      月    二十一    日
【附錄論罪科刑法條】
刑法第三百三十七條：
意圖為自己或第三人不法之所有，而侵占遺失物、漂流物或其他離本人所持有之物者
，處五百元以下罰金（罰金數額已提高為十倍）。
電信法第五十六條第一項：
意圖為自己或第三人不法之利益，以有線、無線或其他電磁方式，盜接或盜用他人電
信設備通信者，處五年以下有期徒刑、得併科新臺幣一百五十萬元以下罰金。


司法院資訊處製作；財團法人民間司法改革基金會備份。
